臺灣臺南地方法院刑事判決　　　　　　　　　　　　　九十一年度易字第三九八號
　　公　訴　人　臺灣台南地方法院檢察署檢察官
　　被　　　告　丁○○
右列被告因贓物等案件，經檢察官提起公訴（九十年度偵字第一四九００號），本院
判決如左：
    主  文
丁○○共同竊盜，處有期徒刑伍月，如易科罰金，以參佰元折算壹日。又共同搬運贓
物，處有期徒刑伍月，如易科罰金，以參佰元折算壹日。應執行有期徒刑玖月，如易
科罰金，以參佰元折算壹日。
    事  實
一、丁○○曾犯肅清煙毒條例等案件，分別經臺灣高等法院高雄分院於民國（下同）
    八十四年一月二十五日以八十三年度上訴字第三三○二號判處有期徒刑四年確定
    ，及臺灣高雄地方法院於八十四年十二月八日判處有期徒刑三年九月，於八十五
    年一月三日確定，於八十八年一月三十日假釋出獄（該假釋業經撤銷，尚未執行
    ）未構成累犯；丙○○（另行審結）曾犯竊盜等案件，經臺灣臺南地方法院於八
    十四年九月二十七日以八十四年度訴字第一三九六號判處有期徒刑三年確定，後
    更定其刑為有期徒刑三年五月確定，於八十九年三月六日執行完畢。詎二人均不
    知悔改，復基於共同為自己不法所有之意圖，於九十年十一月中旬某日，明知綽
    號「阿源」之姓名年籍不詳之成年人所交付之車號ＯＶＨ─八○○號重型機車為
    贓車（該車原係為乙○○所有，價值新台幣一萬五千元，而於九十年九月十二日
    在高雄縣美濃鎮○○里○○路○段二八七號前失竊），仍予以收受，二人並以之
    為代步工具輪流加以騎乘搬運；二人再另行起意，基於共同犯意之連絡於九十年
    十二月十二日下午四時許，由丁○○在外把風及丙○○進入徒手行竊之方式，在
    臺南縣關廟鄉○○村○○路七一巷「五甲長青聯誼會」內，竊取十四吋電視機一
    台、ＶＣＤ放影機二台、卡帶放影機二台、音響擴大機一台及高音喇叭四座，得
    手後將卡帶放影機一台、音響擴大機一台及高音喇叭四座變賣，得手後供二人使
    用，另十四吋電視機一台及卡帶放影機一台則置放於丁○○在臺南縣仁德鄉○○
    村○○路三一六巷四十六號之租屋處。嗣於九十年十二月十九日下午五時四十分
    許，為警於丁○○上址租屋處當場查獲，並扣得上開贓車、十四吋電視機一台及
    卡帶放影機一台，始知上情。
二、案經台南縣警察局歸仁分局報請台灣台南地方法院檢察署檢察官偵查起訴。
    理  由
一、茲將被告丁○○及丙○○二人所涉刑責分二部份析論之：
（一）涉犯搬運贓物罪部分：訊據同案被告丙○○於警詢時供承上開機車係贓車，並
      於九十年十一月中旬開始騎乘之事實不諱，被告丁○○則辯稱：上開贓車係伊
      於九十年十一月間送伊父親之車輛修理時，綽號「阿源」之姓名年籍不詳之人
      借給伊騎的，伊不知是贓車云云，惟查：
    (1)被告丁○○雖以前詞置辯，惟無法說明綽號「阿源」之人之姓名年籍等資料，
      又明知無上開贓車之行照等車籍資料，亦未向「阿源」索取行照等車籍資料即
      加以騎乘之，其心態已非無疑。
    (2)被告丁○○雖在偵查中辯稱伊於九十年三月間曾在屏東鹽埔新庄村附近發生車
      禍云云，惟經檢察官電詢上開地點轄區即新圍派出所警員，於九十年三月至四
      月間並無被告丁○○之肇事紀錄，有台灣台南地方法院檢察署檢察官公務電話
      紀錄表附卷可稽，則被告丁○○之辯解已難盡信，又被告丁○○在偵查中復辯
      稱並未去報案，對方亦未要求賠償云云，衡情伊所駕駛之車輛既送修處理，其
      受損程度不可謂不大，伊竟不報案，亦不要求賠償，誠難採信。
    (3)同案被告丙○○既於警詢時供承知道上開贓車係失竊之機車，又上開贓車係被
      告丁○○所牽來與同案被告丙○○共同輪流騎乘，則被告丁○○豈有不知之理
      ？綜上所述，被告丁○○所述顯無可採。此外，上開事實，復據告訴人乙○○
      警訊中（台南縣警察局歸仁分局歸警刑字第一五六一二號卷）指訴綦詳，且有
      臺南縣警察局歸仁分局上開贓車之贓物認領保管單一紙在卷可考，被告二人搬
      運贓物之犯行，均洵堪認定。
（二）涉犯竊盜罪行部分：訊據被告丁○○矢口否認有竊盜犯行，辯稱伊腳痛，無法
      偷竊云云，惟查被告丁○○與丙○○於警詢時均供承於右揭時、地，竊取十四
      吋電視機一台、ＶＣＤ放影機二台、卡帶放影機二台、音響擴大機一台及高音
      喇叭四座等情不諱，被告丙○○於台灣台南地方法院檢察署初訊時亦翻供，陳
      稱係渠與綽號「阿源」之姓名年籍不詳之人所竊云云，被告丁○○亦於該署初
      訊時改稱並非伊所竊，而是「阿源」拿來放置其租屋處云云。惟查：
    (1)上開警詢筆錄，係經被告丁○○閱後始簽名，且警詢時亦未有何不當取供之情
      形，業據被告丁○○在偵查中供承在卷（九十年度偵字第一四九００號卷第二
      十九頁反面、第三十七頁反面、第三十八頁參見），則被告丁○○上開所辯顯
      難採信。
    (2)同案被告丙○○雖自陳係渠所竊，惟係與「阿源」共同行竊而非同案被告丁○
      ○，惟被告丙○○所稱與警詢時陳述不一之理由，竟係「因我人不舒服，耳朵
      重聽，聽錯了」（九十年度偵字第一四九００號卷第十八頁反面參見），以如
      此攸關案情重點之陳述，而以「聽錯了」推諉，亦難採信。
    (3)又被告丙○○與丁○○在偵查中均自承與對方係認識多年之好友，亦素無冤仇
      ，一則被告丙○○即無理由於警詢時陷同案被告丁○○入罪，二則渠事後翻供
      則有迴護同案被告丁○○之可能，均難遽採。此外，上開竊盜事實，復據告訴
      人甲○○指訴綦詳，且有臺南縣警察局歸仁分局上開十四吋電視機一台及卡帶
      放影機一台之贓物認領保管單一紙在卷可憑，被告二人竊盜犯行，均洵堪認定
      。
二、核被告丁○○所為，係犯刑法第三百二十條第一項之竊盜罪及刑法第三百四十九
    條第二項之搬運贓物罪。被告丁○○及同案被告丙○○二人對於上開二罪，均有
    犯意之聯絡及行為之分擔，應依共同正犯論處。又被告與丙○○二人收受後搬運
    ，依重罪吸收輕罪之原則，自應論以搬運贓物罪，不再論收受贓物罪，併此敘明
    ，又被告丁○○所犯上開二罪間，犯意各別，罪名有異，應分論併罰。爰審酌被
    告丁○○犯罪之動機係貪圖小利、目的、手段、所生危害尚非重大、犯罪後態度
    尚稱良好等一切情狀，處如主文所示之刑併諭知易科罰金之折算標準，併定應執
    行之刑及諭知易科罰金之折算標準，以資懲儆。
三、同案被告丙○○俟到案後再另行審結。
據上論斷，應依刑事訴訟法第二百九十九條第一項前段，刑法第二十八條、第三百二
十條第一項、第三百四十九條第二項、第四十一條第一項前段、第五十一條第五款，
罰金罰鍰提高標準條例第一條前段、第二條，判決如主文。
本案經檢察官李白松到庭執行職務。
中    華    民    國      九十一    年        四      月      二十三    日
                              臺灣臺南地方法院刑事第二庭
                                      法  官  侯  明  正
右正本證明與原本無異
如不服本判決應於送達後十日內向本院提出上訴狀
                                      書記官  王  惠  珠
中    華    民    國  九十一    年        四      月      二十三    日
附錄本案論罪科刑法條全文：
刑法第三百四十九條第一項、第二項：
收受贓物者，處三年以下有期徒刑、拘役或五百元以下罰金。
搬運、寄藏、故買贓物或為牙保者，處五年以下有期徒刑、拘役或科或併科一千元以
下罰金。
刑法第三百二十條第一項：
意圖為自己或第三人不法之所有，而竊取他人之動產者，為竊盜罪，處五年以下有期
徒刑、拘役或五百元以下罰金。
